臺灣高等法院臺中分院交通事件裁定　　100年度交抗字第330號
抗　告　人　羅桂林
即受處分人
上列抗告人即受處分人因違反道路交通管理處罰條例聲明異議案
件，不服臺灣臺中地方法院中華民國100年3月4日所為裁定（100
年度交聲字第589號），提起抗告，本院裁定如下：
    主  文
抗告駁回。
    理  由
一、本案經本院審理結果，認原審裁定認事用法均無不當，應予
    維持，並引用原審裁定書記載之事實、證據及理由（如附件
    ）。
二、抗告意旨略稱：(一)362-NM號車牌已於民國96年10月間由豐原
    監理站註銷，故抗告人所駕駛之車輛為無牌車，自非職業計
    程車，又無職業駕照及執業登記證，何以用開計程車之污名
    處分抗告人？(二)抗告人戶籍遷到車行，監理所註銷普通小客
    車駕照之裁決書寄存於警察機關，然警察機關未切實通知，
    車行收到裁決書亦未轉交抗告人，致抗告人未收到裁決書，
    從何知悉普通小客車駕照已被註銷？
三、經查，本件抗告人即受處分人羅桂林（下稱抗告人）於民國
    100年1月4日6時30分許，駕駛未懸掛車牌（原車牌號碼362-
    NM號）之營業小客車，在臺中市○區○○○路與文化街口處
    ，因「駕照註銷駕車行駛公路」、「未領有執業登記證駕車
    行駛公路」之違規事實，經臺中市政府警察局交通警察大隊
    第二分隊（改制前為臺中市警察局第二分局交通分隊）警員
    黃順仲依道路交通處罰條例第21條第1項第4款、第36條第1
    項規定，開立中市警交字第GF0000000號舉發違反道路交通
    管理事件通知單，予以當場舉發，嗣經交通部公路總局臺中
    區監理所（下稱原處分機關）查得抗告人領有普通重型機器
    腳踏車駕駛執照，遂就「駕照註銷駕車行駛公路」違規部分
    ，依權責改以「領有機器腳踏車執照駕駛小型車」違規事實
    ，按道路交通管理處罰條例第21條第1項第2款規定裁罰，於
    100年2月11日開立中監違字第裁60-GF0000000-1號違反道路
    交通管理事件裁決書，裁處抗告人罰鍰新臺幣8800元等情，
    有抗告人簽名收受之上開舉發違反道路交通管理事件通知單
    、原處分機關100年2月22日對違反道路交通管理事件不服裁
    決異議案件移送書、100年2月11日中監違字第裁60-GF00000
    00-0號違反道路交通管理事件裁決書、現場照片、補充資料
    表、證號查詢汽機車駕駛人資料、車號查詢汽車車籍資料等
    件在卷可稽，並經證人黃順仲於本院調查時具結證稱：「當
    天是因為車禍，我到現場處理，我當場用無線電請基地臺的
    同仁查證，查證結果抗告人的汽車駕照跟行照都已經被註銷
    ，我們到場的時候，他的車上是沒有乘客，車子前後雖然沒
    有掛號牌，但兩旁車門都有噴牌照號碼，後車窗也是有貼牌
    照號碼，而且車頂有設置『TAXI』營業燈，抗告人當時也有
    陳述他的牌照是已經被註銷繳回」、「（問：車上當時有無
    放置計程車執業登記證？）應該是沒有放，我有問抗告人，
    抗告人跟我說已經沒有執業登記證」等語，是抗告人確有上
    述領有機器腳踏車執照駕駛小型車、計程車駕駛人未向警察
    機關辦理執業登記領取登記證即執業之違規事實，堪以認定
    。抗告意旨謂362-NM號車牌已於96年10月間由豐原監理站註
    銷，故抗告人所駕駛之車輛為無牌車，並非職業計程車，又
    無職業駕照及執業登記證，即不得認有計程車駕駛人未向警
    察機關辦理執業登記領取登記證即執業之違規事實而予裁罰
    云云，顯非可採。
四、抗告人其餘抗告理由，於原審法院聲明異議時均已提出，其
    抗辯理由如何為法院所不採，業據原審裁定記載甚詳，本院
    審酌原審裁定理由，認其事實之認定、理由之採擇，於相關
    證據法則、經驗法則、論理法則俱無違背。綜上，原審既已
    就抗告人之交通違規事證調查審認明確，復經當時舉發之員
    警於本院調查時到庭證述無訛，而抗告人並未就執勤員警之
    舉發有何違誤，提出相關具體事證以供調查，且亦查無其他
    積極證據，足資證明執勤員警有捏造事實違法取締之情事，
    故員警本其維護交通秩序、安全職責所為之本件舉發，自應
    受到合法、正確之推定，堪認抗告人確有如舉發通知單所載
    之違規事實無誤。抗告人仍執前詞指摘原裁定不當，其抗告
    為無理由，應予駁回。
五、據上論斷，應依道路交通案件處理辦法第25條，刑事訴訟法
    第412條，裁定如主文。
中    華    民    國   100    年    5     月    3     日
                  交通法庭  審判長法  官  李 文 雄
                                  法  官  蔡王金全
                                  法  官  黃 小 琴
以上正本證明與原本無異。
不得再抗告。
                                  書記官  林 元 威
中    華    民    國   100    年    5     月    3     日